臺灣板橋地方法院刑事判決　　　　　　　　　　　　九十一年度交易字第一０四號
　　公　訴　人　臺灣板橋地方法院檢察署檢察官
　　被　　　告　乙○○
右列被告因公共危險等案件，經檢察官提起公訴（九十一年度偵字第一七三四號），
本院判決如左：
    主      文
乙○○服用酒類，不能安全駕駛動力交通工具而駕駛，處有期徒刑肆月，如易科罰金
，以參佰元折算壹日，緩刑貳年。
其餘被訴過失傷害部分公訴不受理。
    事  實
一、乙○○明知服用酒類致不能安全駕駛時，即不得駕駛動力交通工具，竟於民國（
    下同）九十年十一月四日下午六時三十分許，在臺北縣鶯歌鎮○○路同事家中飲
    酒，在飲用啤酒二瓶後，已達不能安全駕駛車輛之酒醉狀態下，仍於同日晚上七
    時十分許，駕駛車牌號碼ＭＩ—０四二一號自用小客車，欲前往同鎮○○路四十
    一號公司上班，於同日晚上七時二十三分許，駕車往桃園縣大溪鎮方向行駛，行
    經台北縣鶯歌鎮○○路二六０號前，本應注意駕駛汽車時，駕駛人應注意車前狀
    況，並隨時採取必要之安全措施，且汽車在雙向二車道之劃有分向限制線之雙黃
    線路段，不得駛入來車道內，而當時之情況並無不能注意之情形，竟疏未注意及
    此，無故跨越分向限制雙黃線駛入對向車道，致其所駕駛之前揭自用小客車之左
    前方車頭撞擊對向車道由丙○○所騎乘後載其母甲○○之車號為ＨＧＮ—六九０
    號重型機車之車頭，造成丙○○受有右大腿挫傷、右大腿擦傷（約二乘二公分）
    、左手擦傷（約四乘三公分）、左膝擦傷（約二乘二公分）及左上臂擦傷（約五
    乘三公分）之傷害，甲○○則受有左股骨開放性骨折、左側脛骨遠端骨折、左足
    踝骨折、左下肢深度撕裂傷（七乘二公分，五乘二公分，三公分）及頭部外傷之
    傷害（過失傷害部分，均已撤回告訴）。肇事後經不詳之路人報案後，於警前來
    處理尚未知係何人肇事時，被告即向處理員警表明係其駕車致人受傷之事實。嗣
    於同日晚上八點四十一分許（起訴書未予記載，應予更正），經警對其實施酒精
    濃度測試，結果其呼氣所含酒精濃度尚達每公升零點五一毫克，因而為警查獲其
    服用酒類不能安全駕駛動力交通工具行為。
二、案經丙○○、甲○○之夫丁○○訴由臺北縣政府警察局三峽分局報請臺灣板橋地
    方法院檢察署檢察官偵查起訴。
    理  由
壹、有罪部分
一、訊據被告乙○○對於前揭時、地飲酒後駕車駛入對向車道，撞及告訴人即被害人
    丙○○所騎乘後載其母甲○○之重型機車，致被害人丙○○與甲○○受傷之事實
    ，業於本院審理時坦承不諱，核與被害人丙○○指述之情節大致相符，並有臺北
    縣警察局道路交通事故調查報告表、事故現場與二車車損相片十六幀、酒精濃度
    測試單據、財團法人恩主公醫院出具之驗傷診斷證明書二紙、刑法第一百八十五
    條之三案件測試觀察紀錄表等各附於偵查卷內可稽。第查，被告係於肇事當日下
    午六時三十分許，在其同事家中飲酒，歷二小時餘後，在同日晚上八點四十一分
    許，接受警員實施酒精濃度測試，呼氣所含酒精濃度尚達每公升零點五一毫克，
    已遠逾道路交通安全規則第一百十四條第二款所定飲酒後其吐氣所含酒精成份超
    過每公升零點二五毫克以上者不得駕車之標準，參以被告係因酒後駕車駛入對向
    車道而撞及被害人而肇事，被告顯已達酒醉不能安全駕駛動力交通工具之程度甚
    明。從而本件事證明確，被告犯行堪以認定，應予依法論科。
二、核被告乙○○酒後駕車之行為，係犯刑法第一百八十五條之三服用酒類不能安全
    駕駛動力交通工具而駕駛之公共危險罪。又本件車禍發生後經不詳路人報案，經
    警前來處理，尚未知係何人肇事時，被告即向處理員警表明係其駕車致人受傷之
    事實，其進而接受本件裁判（參偵查卷內所附之臺北縣警察局【偵辦交通事故案
    件〔涉嫌人是否自首〕調查表】乙份可憑），雖於過失傷害犯行部分，已符合自
    首要件，惟被告於員警至現場處理時，並未曾表明係「酒醉」駕車之情，而係經
    員警實施酒精濃度測試後，才被發現有酒醉駕車之情形，是以酒醉駕車致公共危
    險部分，即無法依自首規定予以減輕其刑，附此敘明。爰審酌酒後不應駕車及可
    能造成之危害，已透過學校教育、政令宣導及各類媒體廣為介紹傳達各界週知多
    年，被告對於酒後不能駕車及酒醉駕車之危險性，應有相當之認識，惟其明知飲
    酒後，不能安全駕駛，猶駕車上路，顯然心存僥倖，並乏尊重其他用路人生命、
    財產安全之觀念，甚為可訾，兼衡被告之智識程度、素行、所生危害，犯後坦承
    犯行，並與被害人達成和解（參卷附之調解委員會調解書影本一份）等一切情狀
    ，量處如主文所示之刑，並諭知易科罰金之折算標準。末查，被告未曾受有期徒
    刑以上刑之宣告，有臺灣高等法院被告全國前案紀錄表及臺灣高等法院檢察署刑
    案記錄簡覆表各一紙在卷可參，此次係因一時失慮，致罹刑章，經此教訓應知警
    惕，當無再犯之虞，本院因認其所宣告之刑以暫不執行為當，爰併予宣告緩刑二
    年，用啟自新，以勵來茲。
貳、公訴不受理部分
    又被告乙○○酒後駕車駛入來車道撞及告訴人即被害人丙○○所騎乘後載其母甲○○之重型機車，致被害人丙○○與甲○○受傷之部分，公訴人認被告另涉有刑
    法第二百八十四條第一項之過失傷害罪嫌。惟該罪依同法第二百八十七條前段規
    定乃告訴乃論之罪，茲據告訴人丙○○與甲○○於本院審理中當庭撤回告訴（見
    本院九十一年三月十三日審理筆錄可稽），本院爰就被告被訴過失傷害罪嫌部分
    為公訴不受理之諭知，以期適法。
據上論結，應依刑事訴訟法第二百九十九條第一項前段、第三百零三條第三款，刑法
第一百八十五條之三、第四十一條第一項前段、第七十四條第一款，罰金罰鍰提高標
準條例第二條，判決如主文。
本案經檢察官蘇揚旭到庭執行職務。
中      華      民      國     九十一     年     三     月    二十七    日
                                 臺灣板橋地方法院交通法庭
                                     法  官  陳  靜  茹
右正本證明與原本無異。
如不服本判決，應於判決送達後十日內，向本院提出上訴狀。
                                      書記官  廖  美 紅
中      華      民      國     九十一     年     四     月      四      日
附錄本案論罪科刑法條全文
刑法第一百八十五條之三
服用毒品、麻醉藥品、酒類或其他相類之物，不能安全駕駛動力交通工具而駕駛者，
處一年以下有期徒刑、拘役或三萬元以下罰金。
